【裁判字號】    94,家聲,233
【裁判日期】    950328
【裁判案由】    變賣遺產
【裁判全文】
臺灣桃園地方法院民事裁定             94年度家聲字第233號
聲  請  人  行政院國軍退除役官兵輔導委員會桃園縣榮民服務
            處
法定代理人  甲○○
相  對  人
即被繼承人  左堯卿(亡)最後住.
上列聲請人聲請變賣遺產事件，本院裁定如下：
    主    文
准聲請人變賣被繼承人左堯卿所有如附表所示之不動產。
聲請程序費用由被繼承人左堯卿之遺產負擔。
    理    由
一、按「被繼承人在台灣地區之遺產，由大陸地區人民依法繼承
    者，其所得財產總額，每人不得逾新台幣二百萬元」，「第
    一項遺產中，有以不動產為標的者，應將大陸地區繼承人之
    繼承權利折算為價額」，台灣地區與大陸地區人民關係條例
    第六十七條第一項前段、第四項前段分別定有明文。再者，
    遺產管理人為清償債權，或交付遺贈物之必要，經親屬會議
    之同意得變賣遺產，又親屬會議不能召開或召開有困難時，
    依法應經親屬會議處理之事項，由有召集權人聲請法院處理
    之，民法第一千一百七十九條第二項及第一千一百三十二條
    第二項亦規定甚明。又「退除役官兵死亡無人繼承遺產管理
    辦法」第八條之一第一項並規定：「遺產管理人為清償債權
    、交付遺贈物或移交遺產給大陸地區繼承人，有變賣遺產之
    必要者，應聲請法院許可後辦理」。
二、本件聲請意旨略以：被繼承人左堯卿為國軍退除役官兵，於
    民國（下同）八十七年十月八日死亡，遺有如附表所示之不
    動產，在台無繼承人，聲請人依法為其遺產管理人，現已有
    大陸地區人民前來表示繼承，為移交遺產給大陸地區繼承人
    之必要，請准聲請人依行政院國軍退除役官兵輔導委員會不
    動產標售作業規定變賣被繼承人如附表之不動產等語。
三、聲請人所主張之前開事實，業據其提出死亡證明書影本一份
    、除戶戶籍謄本影本一份、榮民基本資料一份、土地所有權
    狀影本一份、土地登記謄本影本一份、本院八十八年度家催
    字第七二號裁定書影本一份、報紙影本一份、八十九年五月
    三十一日桃院丁民聲繼純字第四一號民事庭函影本一份、土
    地及建築改良物買賣所有權移轉契約書一份、門牌號碼證明
    書影本一份、房屋稅籍證明書影本一份為證，復經調閱本院
    八十九年聲繼字第四一號、八十八年度家催字第七二號民事
    案卷互核無誤，自堪信為真實。又被繼承人為退除役官兵，
    其遺產既因必須移交大陸地區繼承人，而有變賣之必要，揆
    諸首揭條文之規定，聲請人聲請法院准許變賣，應准許之。
四、依非訟事件法第一百五十七條，裁定如主文。
中    華    民    國    95    年    3     月    28    日
                  家事法庭  法  官  文衍正
以上正本係照原本作成
如對本裁定抗告須於裁定送達後10日內向本院提出抗告狀，並應
繳納抗告費新台幣1,000元。
中    華    民    國    95    年    3     月    28    日
                            書記官  陳月桂
附表：
一、坐落桃園縣大溪鎮○○段缺子小段八之一九六地號，地目建
    ，面積五十九平方公尺，權利範圍全部之土地。
二、門牌號碼桃園縣大溪鎮○○里○○路十八鄰介壽路二一一巷
    五四弄四九號，權利範圍全部之房屋。


司法院資訊處製作；財團法人民間司法改革基金會備份。
